Minutes et répertoires du notaire Pierre LIÉNARD, 1er juillet 1777 - 28 janvier 1814 (étude XII)
Archives nationales
- Répertoire(s) de Pierre LIÉNARD, 1er juillet 1777 - 29 février 1816; MC/RE/XII/11/A - MC/RE/XII/14
  - Répertoire. 1783, 1er juillet - 1790, 1er juillet 1783 - 1790; MC/RE/XII/11/B
    - Notoriété Girardon, 25 janvier 1788
      notoriété; Girardon
    - Inventaire après décès de Charles Alexandre Duboury prêtre, 25 janvier 1788
      inventaire après décès; Duboury, Charles-Alexandre; prêtre
    - Inventaire après décès de Marie Françoise Hervet femme de Louis Le Cosquinot de Bussy, 29 janvier 1788
      inventaire après décès; Hervet, Marie-Françoise; Le Cosquinot de Bussy, Louis
    - Inventaire après décès de Jean Baptiste Blot, 31 janvier 1788
      inventaire après décès; Blot, Jean-Baptiste
    - Contrat de mariage entre Jean Louis Bouillette et Marie Angélique Tiveau, 1er février 1788
      contrat de mariage; Bouillette, Jean-Louis; Tiveau, Marie-Angélique
    - Contrat de mariage entre Jacques Béguier et Rosalie Gilles, 1er février 1788
      contrat de mariage; Beguier, Jacques; Gilles, Rosalie
    - Notoriété et dépôt succession Marin Sevin, 26 février 1788
      notoriété; partage; dépôt de pièces; Sevin, Marin
    - Contrat de mariage entre Claude Pierre Ballot et Marie Françoise de Poix, 17 mars 1788
      contrat de mariage; Ballot, Claude-Pierre; Poix, Marie-Françoise de
    - Contrat de mariage entre Charles Nicolas Sevestre et Louise Félicité Barot, 20 mars 1788
      contrat de mariage; Sevestre, Charles-Nicolas; Barot, Louise-Félicité
    - Inventaire après décès de Marie Roze Martelle Letourneau femme Dufertre, 27 mars 1788
      inventaire après décès; Martelle Letourneau, Marie-Roze; Dufertre
    - Contrat de mariage entre Léopold Vrig et Marie Barbe Carle, 27 mars 1788
      contrat de mariage; Vrig, Léopold; Carle, Marie-Barbe
    - Notoriété des héritiers de Louis René Charles de La Viefville, 3 avril 1788
      notoriété; La Viefville, Louis-René-Charles de
    - Contrat de mariage entre Gabriel Goyon et Marie Madelaine Julie Saintard, 5 avril 1788
      contrat de mariage; Goyon, Gabriel; Saintard, Marie-Madelaine-Julie
    - Contrat de mariage entre Jacques Hue et Madelaine Courcelle, 7 avril 1788
      contrat de mariage; Hue, Jacques; Courcelle, Madelaine
    - Procès verbal après décès de Denis Julien Cousin, 8 avril 1788
      notoriété; Cousin, Denis-Julien
    - Dépôt de certificat de vie de Etienne Charles Gaulthier de Rumilly, 8 avril 1788
      notoriété; dépôt de pièces; Gaulthier de Rumilly, Etienne-Charles
    - Notoriété de Antoine Charles, 9 avril 1788
      notoriété; Charles, Antoine
    - Testament de Charles Lot, 14 avril 1788
      testament; Lot, Charles
    - Inventaire après décès de Catherine Geoffrey femme Cadrin, 17 avril 1788
      inventaire après décès; Geoffrey, Catherine; Cadrin
    - Contrat de mariage entre Nicolas Riettam et Louise Françoise Hubert, 21 avril 1788
      contrat de mariage; Riettam, Nicolas; Hubert, Louise-Françoise
    - Inventaire après décès du sieur Guillaume Chappe, 23 avril 1788
      inventaire après décès; Chappe, Guillaume
    - Inventaire après décès de Charles Lot, 30 avril 1788
      inventaire après décès; Lot, Charles
    - Notoriété rectifiant des erreurs de noms de Jacques (?) Delamarre, 3 mai 1788
      notoriété; Delamarre, Jacques (?)
    - Inventaire après décès de Antoine François Delamarre, 6 mai 1788
      inventaire après décès; Delamarre, Antoine-François
    - Contrat de mariage entre le sieur Andrieu et la dame Toussaint veuve Gagneux, 17 mai 1788
      contrat de mariage; Andrieu (sieur); Toussaint (dame); Gagneux (veuve)
    - Inventaire après décès de la dame Revillon de Saint Maurice, 21 mai 1788
      inventaire après décès; Revillon de Saint Maurice (dame)
    - Notoriété constatant le décès du sieur Canut et du nombre de ses héritiers, 23 mai 1788
      notoriété; Canut (sieur)
    - Notoriété constatant le nombre des héritiers du sieur Housseau, 23 mai 1788
      notoriété; Housseau (sieur)
    - Contrat de mariage entre le sieur Morel et la demoiselle Druinet, 28 mai 1788
      contrat de mariage; Morel (sieur); Druinet (demoiselle)
    - Notoriété constatant le nombre des héritiers de Thérèze Retourné femme Germon, 31 mai 1788
      notoriété; Retourne, Thérèze; Germon
    - Contrat de mariage entre le sieur Bouteiller et la demoiselle Lelouey, 31 mai 1788
      contrat de mariage; Bouteiller (sieur); Lelouey (demoiselle)
    - Notoriété et rectification du nom du sieur Nicol, 3 juin 1788
      notoriété; Nicol (sieur)
    - Dépôt de pièces du sieur Le Dagre de La Rode et acte de notoriété pour Monsieur le comte de La Rode, 6 juin 1788
      notoriété; dépôt de pièces; Le Dagre de La Rode (sieur); La Rode (monsieur le comte de)
    - Contrat de mariage entre le sieur Brégeon et la demoiselle Bourgeault, 7 juin 1788
      contrat de mariage; Bregeon (sieur); Bourgeault (demoiselle)
    - Inventaire après décès de Monsieur Gervaise, 11 juin 1788
      inventaire après décès; Gervaise (monsieur)
    - Notoriété constatnt le décès de Madame Goulet et le nombre de ses héritiers, 21 juin 1788
      notoriété; Goulet (madame)
    - Notoriété justifiant les noms des héritiers du sieur Charles Nicolas Le Canu, 7 juillet 1788
      notoriété; Le Canu, Charles-Nicolas
    - Contrat de mariage entre le sieur Paillet et la demoiselle Besnard, 7 juillet 1788
      contrat de mariage; Paillet (sieur); Besnard (demoiselle)
    - Contrat de mariage entre le sieur Charpentier et la demoiselle Pellegry, 16 juillet 1788
      contrat de mariage; Charpentier (sieur); Pellegry (demoiselle)
    - Procés verbal d'inventaire après le décès du sieur abbé Mercier, 28 juillet 1788
      procès-verbal; inventaire après décès; Mercier (abbé); abbé
    - Inventaire après décès du sieur Arnout, 4 août 1788
      inventaire après décès; Arnout (sieur)
    - Inventaire après décès du sieur Le Moine, 4 août 1788
      inventaire après décès; Le Moine (sieur)
    - Testament de Anne Françoise Petit veuve Gervaise, 7 août 1788
      testament; Petit, Anne-Françoise; Gervaise (veuve)
    - Contrat de mariage entre le sieur Chimbault et la demoiselle Berton, 8 août 1788
      contrat de mariage; Chimbault (sieur); Berton (demoiselle)
    - Contrat de mariage entre le sieur Bonin et Mademoiselle Lemoine, 13 août 1788
      contrat de mariage; Bonin (sieur); Lemoine (mademoiselle)
    - Notoriété concernant le sieur Georges Nicolle, 14 août 1788
      notoriété; Nicolle, Georges
    - Testament de Jeanne Caussin, 14 août 1788
      testament; Caussin, Jeanne
    - Contrat de mariage entre le sieur Barbiot et la demoiselle Hequet, 30 août 1788
      contrat de mariage; Barbiot (sieur); Hequet (demoiselle)
    - Contrat de mariage entre le sieur Tronchet et la demoiselle Coulon, 7 septembre 1788
      contrat de mariage; Tronchet (sieur); Coulon (demoiselle)
    - Notoriété justifiant du nombre des héritiers de Jean Lavalette, 9 septembre 1788
      notoriété; Lavalette, Jean
    - Inventaire après décès du sieur Bourgeois, 9 septembre 1788
      inventaire après décès; Bourgeois (sieur)
    - Testament de la demoiselle Jardin, 20 septembre 1788
      testament; Jardin (demoiselle)
    - Inventaire après décès de la dame Panseron, 25 septembre 1788
      inventaire après décès; Panseron (dame)
    - Contrat de mariage entre le sieur Renoux et la demoiselle Pitsch, 26 septembre 1788
      contrat de mariage; Renoux (sieur); Pitsch (demoiselle)
    - Notoriété concernant les héritiers de la demoiselle Geneviève Léonore Victoire Bonin, 6 octobre 1788
      notoriété; Bonin, Geneviève-Léonore-Victoire
    - Contrat de mariage entre le sieur Munerer et la demoiselle Ricordeau, 12 octobre 1788
      contrat de mariage; Munerer (sieur); Ricordeau (demoiselle)
    - Notoriété constatant les héritiers de Edmé Méchin et rectificatif de ses noms, 14 octobre 1788
      notoriété; Mechin, Edmé
    - Notoriété constatant les héritiers de Madelaine Suzanne Barrière, 21 octobre 1788
      notoriété; Barriere, Madelaine-Suzanne
    - Notoriété rectifiant les noms de la demoiselle Gereyte, 23 octobre 1788
      notoriété; Gereyte (demoiselle)
    - Contrat de mariage entre le sieur Lenoble et la demoiselle Baudouin veuve Lemonière, 23 octobre 1788
      contrat de mariage; Lenoble (sieur); Baudouin (demoiselle); Lemoniere (veuve)
    - Contrat de mariage entre le sieur Baur et la demoiselle Erhard, 26 octobre 1788
      contrat de mariage; Baur (sieur); Erhard (demoiselle)
    - Contrat de mariage entre le sieur Sueur et la demoiselle Lévêque, 29 octobre 1788
      contrat de mariage; Sueur (sieur); Leveque (demoiselle)
    - Inventaire après décès de Monsieur Leclerc de Mauny, 4 novembre 1788
      inventaire après décès; Leclerc de Mauny (monsieur)
    - Testament déposé et Codicille déposé de Monsieur Arnaud Eustache François Fougeroux de Blaveau, 5 novembre 1788
      testament; dépôt de pièces; Fougeroux de Blaveau, Arnaud-Eustache-François
    - Inventaire après décès de Monsieur Fougeroux de Blaveau, 6 novembre 1788
      inventaire après décès; Fougeroux de Blaveau (monsieur)
    - Contrat de mariage entre le sieur Rossignon et la demoiselle Toussaint, 9 novembre 1788
      contrat de mariage; Rossignon (sieur); Toussaint (demoiselle)
    - Contrat de mariage entre le sieur Hache et la demoiselle Garnier, 19 novembre 1788
      contrat de mariage; Hache (sieur); Garnier (demoiselle)
    - Dépôt du mortuaire du sieur Gilbert par Monsieur Delahais, 11 décembre 1788
      acte d'état civil; dépôt de pièces; Gilbert (sieur); Delahais (monsieur)
    - Contrat de mariage entre le sieur Colette et la demoiselle Collin, 22 décembre 1788
      contrat de mariage; Colette (sieur); Collin (demoiselle)
    - Notoriété en rectification des noms de Mademoiselle Marie Catherine Daillant, 28 décembre 1788
      notoriété; Daillant, Marie-Catherine
    - Notoriété constatant le nombre des héritiers de la demoiselle Pierrette Denise Sophie Bouin, 31 décembre 1788 - 1788
      notoriété; Bouin, Pierrette-Denise-Sophie
    - Contrat de mariage entre le sieur Toussaint et la dame Carperet, 5 janvier 1789
      contrat de mariage; Toussaint (sieur); Carperet (dame)
    - Inventaire après décès de Marguerite Mercier veuve de de Saget, 6 janvier 1789
      inventaire après décès; Mercier, Marguerite; Saget de (veuve)
    - Inventaire après décès de Monsieue Anselme de Saint Jeanselme, 6 janvier 1789
      inventaire après décès; Saint-Jeanselme, Anselme de
    - Contrat de mariage entre le sieur Bricard et la demoiselle Toussaint, 9 janvier 1789
      contrat de mariage; Bricard (sieur); Toussaint (demoiselle)
    - Notoriété cnstatant les héritiers de Catherine Lapé, 27 janvier 1789
      notoriété; Lape, Catherine
    - Contrat de mariage entre le sieur Luyot et la demoiselle Desaget, 6 février 1789
      contrat de mariage; Luyot (sieur); Desaget (demoiselle)
    - Contrat de mariage entre le sieur Bourdin et la demoiselle Auchatraire, 9 février 1789
      contrat de mariage; Bourdin (sieur); Auchatraire (demoiselle)
    - Inventaire après décès de Jean François Lallemand, 11 février 1789
      inventaire après décès; Lallemand, Jean-François
    - Notoriété après le décès de la demoiselle Sélame, 13 février 1789
      notoriété; Selame (demoiselle)
    - Inventaire après décès de André Louis Loyaux, 13 février 1789
      inventaire après décès; Loyaux, André-Louis
    - Notoriété constatant le décès de Marie Delaistre veuve de Louis Lucas, 14 février 1789
      notoriété; Delaistre, Marie; Lucas, Louis (veuve)
    - Inventaire après décès du sieur Ledou, 20 février 1789
      inventaire après décès; Ledou (sieur)
    - Notoriété après le décès de Mademoiselle Delachaume, 8 mars 1789
      notoriété; Delachaume (mademoiselle)
    - Inventaire après décès de François Ponthier, 9 mars 1789
      inventaire après décès; Ponthier, François
    - Inventaire après décès d'Elisabeth de Pleigne, 17 mars 1789
      inventaire après décès; Pleigne, Elisabeth de
    - Contrat de mariage entre le sieur Regnault et Catherine Corpd'Homme, 19 mars 1789
      contrat de mariage; Regnault (sieur); Corpd'homme, Catherine
    - Contrat de mariage entre le sieur Hippacq et la demoiselle Bienvenu, 24 mars 1789
      contrat de mariage; Hippacq (sieur); Bienvenu (demoiselle)
    - Inventaire après décès de François Julien Lechevalier, 27 mars 1789
      inventaire après décès; Lechevalier, François-Julien
    - Dépôt des baptistaires des sieur et demoiselle Révillon, 28 mars 1789
      acte d'état civil; dépôt de pièces; Revillon (sieur); Revillon (demoiselle)
    - Testament de Marie Jeanne Salmon veuve Callou, 8 avril 1789
      testament; Salmon, Marie-Jeanne; Callou (veuve)
    - Dépôt des pièces de notoriété de Anne de Bussy, 16 avril 1789
      notoriété; dépôt de pièces; Bussy, Anne de
    - Notoriété rectifiant les noms de la demoiselle Liardin, 28 avril 1789
      notoriété; Liardin (demoiselle)
    - Contrat de mariage entre Jean Baptiste Marie Valenza et Angélique Vaillard, 29 avril 1789
      contrat de mariage; Valenza, Jean-Baptiste-Marie; Vaillard, Angélique
    - Contrat de mariage entre [...] Emch et la veuve Chappe, 30 avril 1789
      contrat de mariage; Emch; Chappe (veuve)
    - Contrat de mariage entre le sieur Choulliac et la demoiselle Béranger, 17 mai 1789
      contrat de mariage; Choulliac (sieur); Beranger (demoiselle)
    - Notoriété après le décès de François Le Comte, 24 mai 1789
      notoriété; Le Comte, François
    - Inventaire après décès du sieur Jacques Clippelle, 25 mai 1789
      inventaire après décès; Clippelle, Jacques
    - Inventaire après décès de Marie Catherine Drilleu femme Marié, 25 mai 1789
      inventaire après décès; Drilleu, Marie-Catherine; Marie
    - Inventaire après décès de Jean Antoine Ghislain Brouet, 26 mai 1789
      inventaire après décès; Brouet, Jean-Antoine-Ghislain
    - Contrat de mariage entre le sieur Fouin et la veuve Clippelle, 26 mai 1789
      contrat de mariage; Fouin (sieur); Clippelle (veuve)
    - Notoriété constatant le nombre des héritiers Rousselet, 28 mai 1789
      notoriété; Rousselet (héritiers)
    - Inventaire après décès de Anne Françoise Petit veuve Gervaise, 30 mai 1789
      inventaire après décès; Petit, Anne-Françoise; Gervaise (veuve)
    - Testament de Philippe Dubau, 1er juin 1789
      testament; Dubau, Philippe
    - Contrat de mariage entre Jacques Le Sieur et Jeanne Durse, 5 juin 1789
      contrat de mariage; Le Sieur, Jacques; Durse, Jeanne
    - Contrat de mariage entre Louis Lenain et Marie Françoise Grandjean, 7 juin 1789
      contrat de mariage; Lenain, Louis; Grandjean, Marie-Françoise
    - Inventaire après décès de Pierre Verron, 9 juin 1789
      inventaire après décès; Verron, Pierre
    - Contrat de mariage entre Pierre François Delanoue et la demoiselle Catherine Delanoue, 12 juin 1789
      contrat de mariage; Delanoue, Pierre-François; Delanoue, Catherine
    - Inventaire après décès de Philippe Dubau, 12 juin 1789
      inventaire après décès; Dubau, Philippe
    - Inventaire après décès de Joseph François Quentin, 13 juin 1789
      inventaire après décès; Quentin, François-Joseph
    - Contrat de mariage de Jean Baptiste Thiévent et Marie Véronique Augevin, 14 juin 1789
      contrat de mariage; Thievent, Jean-Baptiste; Augevin, Marie-Véronique
    - Contrat de mariage entre Monsieur de Camp de Préfontaine et Mademoiselle Le Porquier, 1er juillet 1789
      contrat de mariage; Camp de Prefontaine (monsieur de); Le Porquier (mademoiselle)
    - Notoriété constatant les héritiers de Monsieur Pietre, 5 juillet 1789
      notoriété; Pietre (monsieur)
    - Notoriété concernant les familles Marion et Chaillout, 8 juillet 1789
      notoriété; Marion (famille); Chaillout (famille)
    - Contrat de mariage entre le sieur Lejeune et la demoiselle Planchard, 8 juillet 1789
      contrat de mariage; Lejeune (sieur); Planchard (demoiselle)
    - Notoriété constatant les héritiers de Jean Michel Avrillon, 22 juillet 1789
      notoriété; Avrillon, Jean-Michel
    - Notoriété des héritiers de la demoiselle Jeanne Caussin, 24 juillet 1789
      notoriété; Caussin, Jeanne
    - Notoriété des héritiers de la demoiselle Michelle Hervé, 29 août 1789
      notoriété; Herve, Michelle
    - Contrat de mariage entre le sieur Guillet et la dame Gobe veuve Vergi, 18 septembre 1789
      contrat de mariage; Guillet (sieur); Gobe (dame); Vergi (veuve)
    - Inventaire après décès de Marie Antoinette de Hemant épouse de Monsieur Angélique Pierre Perrot, 25 septembre 1789
      inventaire après décès; Hemant, Marie-Antoinette de; Perrot, Angélique-Pierre
    - Inventaire après décès de la dame veuve Charrière, 14 octobre 1789
      inventaire après décès; Charriere (dame veuve)
    - Contrat de mariage entre le sieur Coin et la dame Bugey veuve Maureau, 26 octobre 1789
      contrat de mariage; Coin (sieur); Bugey (dame); Maureau (veuve)
    - Inventaire après décès du sieur Jacquemin, 31 octobre 1789
      inventaire après décès; Jacquemin (sieur)
    - Contrat de mariage entre le sieur Gille et la dame Licote veuve Lambert, 7 novembre 1789
      contrat de mariage; Gille (sieur); Licote (dame); Lambert (veuve)
    - Contrat de mariage entre le sieur Gadet et Jeanne Duchiron veuve Gauchet, 17 novembre 1789
      contrat de mariage; Gadet (sieur); Duchiron, Jeanne; Gauchet (veuve)
    - Inventaire après décès du sieur Charlier, 26 novembre 1789
      inventaire après décès; Charlier (sieur)
    - Contrat de mariage entre le sieur Cadot et la demoiselle Bastide, 7 décembre 1789
      contrat de mariage; Cadot (sieur); Bastide (demoiselle)
    - Inventaire après décès de Monsieur Maréchal marquis de Bièvre, 7 décembre 1789
      inventaire après décès; Marechal (monsieur); Bievre (marquis de)
    - Inventaire après décès de Madame Mulot femme du sieur Farey, 11 décembre 1789
      inventaire après décès; Mulot (madame); Farey
    - Consentement à l'exécution du testament et codicile de Monsieur Fougeroux de Blavau et délivrance de legs, 23 décembre 1789
      testament; délivrance de legs; Fougeroux de Blaveau (monsieur)
    - Testament de la demoiselle Delorme, 23 décembre 1789
      testament; Delorme (demoiselle)
    - Testament de la demoiselle Anne Trumeau, 29 décembre 1789
      testament; Trumeau, Anne
    - Inventaire après décès de Madame Chevrau, 30 décembre 1789
      inventaire après décès; Chevrau (madame)
    - Inventaire après décès de Pierre Angély, 8 janvier 1790
      inventaire après décès; Angely, Pierre
    - Contrat de mariage entre Pierre Roger Perrinet et Marie Françoise Baudet, 14 janvier 1790
      contrat de mariage; Perrinet, Pierre-Roger; Baudet, Marie-Françoise
    - Inventaire après décès de Monsieur Fougeroux de Bondaroy, 20 janvier 1790
      inventaire après décès; Fougeroux de Bondaroy (monsieur)
    - Contrat de mariage entre Pierre Marie Blet et Marguerite Adélaïde Lelong, 2 février 1790
      contrat de mariage; Blet, Pierre-Marie; Lelong, Marguerite-Adélaïde
    - Contrat de mariage entre Jacques Audiquet et Sophie Pierrette Tant, 4 février 1790
      contrat de mariage; Audiquet, Jacques; Tant, Sophie-Pierrette
    - Contrat de mariage entre Louis Nicolas Chevreau et Anne Gaudner veuve Jacquemin, 7 février 1790
      contrat de mariage; Chevreau, Louis-Nicolas; Gaudner, Anne; Jacquemin (veuve)
    - Notoriété de Olivier Galien, 8 février 1790
      notoriété; Galien, Olivier
    - Notoriété de Jean Baptiste Minard, 8 février 1790
      notoriété; Minard, Jean-Baptiste
    - Inventaire après décès de Jean Baptiste Georges, 9 février 1790
      inventaire après décès; Georges, Jean-Baptiste
    - Dépôt du baptistaire de Jacques Daurie, 9 février 1790
      acte d'état civil; dépôt de pièces; Daurie, Jacques
    - Contrat de mariage entre Nicolas Maury et Adélaïde Gommery, 25 février 1790
      contrat de mariage; Maury, Nicolas; Gommery, Adélaïde
    - Inventaire après décès de la veuve Le Blond, 29 mars 1790
      inventaire après décès; Le Blond (veuve)
    - Notoriété après l'absence de Jean Baptiste Le Riche, 31 mars 1790
      notoriété; Le Riche, Jean-Baptiste
    - Inventaire après décès de Marie Delorme, 7 avril 1790
      inventaire après décès; Delorme, Marie
    - Contrat de mariage entre François Claude Sandrié de Bièvre et Rosalie Françoise Lallemand, 7 avril 1790
      contrat de mariage; Sandrie de Bievre, François-Claude; Lallemand, Rosalie-Françoise
    - Contrat de mariage entre François Nicolas Chamberland et Claudine Anne Bouquin, 12 avril 1790
      contrat de mariage; Chamberland, François-Nicolas; Bouquin, Claudine-Anne
    - Contrat de mariage entre Henry Edmé Jean Lescallier et Elizabeth de Lengagne, 15 avril 1790
      contrat de mariage; Lescallier, Henry-Edmé-Jean; Lengagne, Elizabeth de
    - Dépôt de pièces et notoriété pour les familles Marois et Thiesset, 19 avril 1790
      notoriété; dépôt de pièces; Marois (famille); Thiesset (famille)
    - Inventaire après décès de la veuve Hourbergue, 20 avril 1790
      inventaire après décès; Hourbergue (veuve)
    - Inventaire après décès de Jean Alain Marion, 21 avril 1790
      inventaire après décès; Marion, Jean-Alain
    - Contrat de mariage entre Nicolas Raussin et Marie Angélique Jérosme, 23 avril 1790
      contrat de mariage; Raussin, Nicolas; Jerosme, Marie-Angélique
    - Inventaire après décès de Joseph Pierre Coriou, prêtre, 24 avril 1790
      inventaire après décès; Coriou, Joseph-Pierre; prêtre
    - Contrat de mariage entre Marin Le Brun et Anne Catherine Bimbard, 3 mai 1790
      contrat de mariage; Le Brun, Marin; Bimbard, Anne-Catherine
    - Notoriété de Nicole de Michy, 4 mai 1790
      notoriété; Michy, Nicole de
    - Dépôt du mortuaire de Aimée Elisabeth Houet de Beaumanoir, 8 mai 1790
      acte d'état civil; dépôt de pièces; Houet de Beaumanoir, Aimée-Elisabeth
    - Notoriété de Mathieu Fourdrain, 20 mai 1790
      notoriété; Fourdrain, Mathieu
    - Notoriété de Margueritte de Violaine veuve Ferrand, 20 mai 1790
      notoriété; Violaine, Margueritte de; Ferrand (veuve)
    - Notoriété de Jacques Pedet, 21 mai 1790
      notoriété; Pedet, Jacques
    - Contrat de mariage entre François Bertonnier et Marie Gertrude Le Conte, 31 mai 1790
      contrat de mariage; Bertonnier, François; Le Conte, Marie-Gertrude
    - Contrat de mariage entre J.B. Froc et H. Audas veuve Cornu, 1er juin 1790
      contrat de mariage; Froc, J.B; Audas, H.; Cornu (veuve)
    - Inventaire après décès de la dame Canut femme Levasseur, 23 juin 1790
      inventaire après décès; Canut (dame); Levasseur
    - Testament de Monsieur de Seigneurolles, 1er juillet 1790
      testament; Seigneurolles (monsieur de)
    - Notoriété concernant Pierre Barbier, 17 juillet 1790
      notoriété; Barbier, Pierre
    - Contrat de mariage entre Denis Chapuzot et Geneviève Prosper Mercey, 23 juillet 1790
      contrat de mariage; Chapuzot, Denis; Mercey, Geneviève-Prosper
    - Contrat de mariage entre Jean Savignon et Anne Nicole Enguehard, 26 juillet 1790
      contrat de mariage; Savignon, Jean; Enguehard, Anne-Nicole
    - Notoriété concernant le sieur Luzier de Lamothe, 28 juillet 1790
      notoriété; Luzier de Lamothe (sieur)
    - Inventaire après décès de Marie Margueritte Bouquet, 30 juillet 1790
      inventaire après décès; Bouquet, Marie-Margueritte
    - Contrat de mariage entre Ignace André de Saint Dizier et la demoiselle Commus veuve Fauvier, 16 août 1790
      contrat de mariage; Saint-Dizier, Ignace-André de; Commus (demoiselle); Fauvier (veuve)
    - Contrat de mariage entre Jean Louis Carrier et Marie Davesne veuve Levé, 19 août 1790
      contrat de mariage; Carrier, Jean-Louis; Davesne, Marie; Leve (veuve)